【裁判字號】    98,簡抗,5
【裁判日期】    981023
【裁判案由】    清償債務
【裁判全文】
臺灣桃園地方法院民事裁定               98年度簡抗字第5號
抗  告  人
即原聲請人  甲○○
相  對  人  乙○○
上列當事人間請求清償債務事件，本院裁定如下：
    主  文
抗告駁回。
抗告程序費用新臺幣壹仟元由抗告人負擔。
    理  由
一、按訴訟之全部或一部，法院認為無管轄權者，依原告聲請或
    依職權以裁定移送於其管轄法院，民事訴訟法第28條第1項
    定有明文。又按訴訟，由被告住所地之法院管轄，定法院之
    管轄，以起訴時為準，此民事訴訟法第1 條第1 項前段、第
    27條亦分別定有明文。
二、本件抗告意旨略以：相對人之戶籍雖設於雲林縣虎尾鎮○○
    ○○路4 號之1 ，但實際居所地應為北部地區，此可由兩造往
    來信件相對人寄件地址為台北市北門郵局可知，惟相對人現
    已下落不明，原審未斟酌客觀事實及公文送達與否，僅單憑
    戶籍地之登記，逕認相對人之住所地為雲林縣。又相對人前
    於桃園縣，因涉犯詐欺罪嫌，嗣於偵查中（臺灣桃園地方法
    院檢察署檢察官97年度偵字第18151 號）與伊達成和解，相
    對人依約應於每月5 日前匯款新臺幣5 千元至伊帳戶內，因
    未依約履行，伊始提出本件訴訟，故鈞院就本件清償債務事
    件應有管轄權，且伊年事已高，往返訴訟不便，原審竟將本
    件移送臺灣雲林地方法院，自有違誤，為此，爰依法提起抗
    告等語，並聲明請求廢棄原裁定廢棄。
三、經查，本件抗告人對相對人提起請求清償債務之訴，其據以
    請求之和解書上並無管轄權之約定，其上所載相對人地址即
    為雲林縣虎尾鎮○○○○路4 號之1 ，而相對人之戶籍地自民
    國77年5 月10日迄今均設於上址，此有和解書影本在卷可按
    ，並經本院依職權查詢全戶戶籍資料結果在卷可稽，足見其
    有以該址為久居之住所地，聲請人並無任何證據顯示相對人
    有變更住居所之意，且經本院依職權函詢相對人轄區員警查
    訪結果，相對人確有於該址居住，此亦有雲林縣警察局虎尾
    分局98年10月14日雲警虎偵字第0980013741號覆函可按，揆
    諸民事訴訟法第1 條第1 項之規定，自應由臺灣雲林地方法
    院管轄。至於抗告人所稱與相對人往返書信係由台北郵局寄
    出等節，固據其提出掛號函件影本為憑，惟相對人載於郵件
    上之寄件人之地址，仍同為上開雲林縣戶籍地址，足見其並
    無變更上開住居所之意，不以其是否暫因工作需要，離家寄
    居於北部地區而當然變易其住居所或有住居所不明之情形；
    而相對人所涉犯詐欺案件，雖由臺灣桃園地方法院檢察署檢
    察官發動偵查，及事後兩造為此已達成和解，相對人未依和
    解內容履行等節，均無任何證據顯示本院有管轄權；此外，
    抗告人所稱往返不便等節，亦與管轄權認定無涉。從而，原
    審裁定將本件移送於臺灣雲林地方法院，於法並無違誤，抗
    告意旨指摘原審裁定不當，為無理由，應予駁回。
四、據上論結，本件抗告為無理由，爰裁定如主文。
中    華    民    國    98    年    10    月    23    日
                  民事第三庭  審判長法  官  張天民
                                    法  官  陳清怡
                                    法  官  陳筱蓉
右為正本係照原本作成
如對本裁定抗告須於裁定送達後10日內向本院提出抗告狀，並應
繳納抗告費新台幣壹仟元。
中    華    民    國    98    年    10    月    23    日
                                    書記官  邱飛鳴


司法院資訊處製作；財團法人民間司法改革基金會備份。
